【裁判字號】    98,上訴,691
【裁判日期】    980806
【裁判案由】    違反毒品危害防制條例
【裁判全文】
臺灣高等法院臺中分院刑事判決         98年度上訴字第691號
上  訴  人
即  被  告  乙○○
                    現另案在臺灣臺中監獄臺中分監執行中
選任辯護人  蔣志明  律師
上列上訴人因違反毒品危害防制條例案件，不服臺灣彰化地方法
院97年度訴字第3329號中華民國98年2月20日第一審判決（起訴
案號：臺灣彰化地方法院檢察署97年度偵緝字第574、575號、97
年度偵字第9856號），提起上訴，本院判決如下：
    主       文
原判決撤銷。
乙○○所犯如附表一至六所示之罪，各罪主刑及從刑均分別如附
表一至六所載。主刑部分應執行有期徒刑拾玖年。
    犯 罪 事 實
一、乙○○，綽號「阿堯」，前於民國95年間，因施用第一、二
    級毒品案件，經臺灣彰化地方法院以95年度訴字第1號判決
    各判處有期徒刑1年、8月，應執行有期徒刑1年7月確定，嗣
    經同法院以96年度聲減字第459號裁定各減刑為有期徒刑6月
    、4月，並定應執行刑為有期徒刑9月又15日確定，於96年7
    月16日執行完畢出監。詎不知悔改，明知海洛因、甲基安非
    他命分別屬毒品危害防制條例所規定之第一級、第二級毒品
    ，依法不得持有、販賣，其於不詳時間、地點，非因販賣而
    持有數量不詳之第一級毒品海洛因、第二級毒品甲基安非他
    命後，竟基於販賣第一級毒品海洛因、第二級毒品甲基安非
    他命以營利之犯意，以其所有門號0000000000號SIM卡（未
    扣案）置入其所有VKmobile牌VK520型（序號0000000000000
    00號）行動電話機具內，作為聯絡工具，分別與購買海洛因
    、甲基安非他命之盧珮菁、購買海洛因之廖建雄、丁○○及
    張文全、購買甲基安非他命之黃貞嘉、劉明泉議定交易之時
    間、地點、金額、數量等重要事項後，再由乙○○依約前往
    約定地點交付毒品，並向盧珮菁、廖建雄、丁○○、劉明泉
    收取現金、或向張文全收取與交易價額相當之酒類、或以其
    向黃貞嘉購買之休閑椅價款相抵。其各次交易之對象、販賣
    毒品之種類、時間、地點、數量、金額、販賣所得、聯絡販
    賣事宜之電話門號等情分別詳如附表一至六所示，共計12次
    。嗣經警循線查悉上情，並於97年5月6日11 時50分許，在
    乙○○停放在彰化縣二林鎮○○里○○路○段路旁之自小客
    車上，扣得其所有供聯絡販毒事宜所用之VKmobile牌VK520
    型（序號000000000000000號）行動電話機具1支。
二、案經彰化縣警察局芳苑分局報告臺灣彰化地方法院檢察署檢
    察官偵查起訴。
    理       由
壹、證據能力方面：
一、按被告以外之人於偵訊中向檢察官所為之陳述，除顯有不可
    信之情況者外，得為證據，刑事訴訟法第159條之1第2項分
    別定有明文。而所謂不可信情況之認定，法院應審酌被告以
    外之人於陳述時之外在環境及情況，例如：陳述時之心理狀
    況、有無受到外力干擾等，以為判斷之依據，故係決定陳述
    有無證據能力，而非決定陳述內容之證明力。是被告以外之
    人前於偵查中已具結而為證述，除反對該項供述得具有證據
    能力之一方，已釋明「顯有不可信之情況」之理由外，皆得
    為證據；又司法實務運作上，咸認偵查中檢察官向被告以外
    之人所取得之陳述，原則上均能遵守法律規定，不致違法取
    供，被告以外之人於偵查中依法應具結者已具結，向檢察官
    所為之陳述，原則上具有證據能力。本案證人盧珮菁、廖建
    雄、許文正、丁○○、張文全、黃貞嘉、劉明泉、杜俊鴻於
    檢察官偵查時以證人身份作證，經檢察官告以具結之義務及
    偽證之處罰，並經具結而陳述，且無證據顯示係遭受強暴、
    脅迫、詐欺、利誘等外力干擾情形，且上開證人於原審或本
    院審理時均到庭具結作證，行交互詰問，有結文在卷為憑，
    已透過詰問程序保障被告之對質詰問權，上開證人於偵訊時
    之陳述自有證據能力。
二、按被告以外之人（包括證人、鑑定人、告訴人、被害人及共
    同被告等）於司法警察官或司法警察調查中所為之陳述，與
    審判中不符時，其先前之陳述具有較可信之特別情況，且為
    證明犯罪事實存否所必要者，得為證據，刑事訴訟法第159
    條之2定有明文。其立法本旨係以證人於審判外之言詞或書
    面陳述，屬於傳聞證據，此項證據，當事人無從直接對於原
    供述者加以詰問，以擔保其真實性，法院亦無從直接接觸證
    人而審酌其證言之憑信性，違背直接審理及言詞審理之原則
    ，除具有必要性及信用性情況之除外者外，原則上不認其有
    容許性，自不具證據能力（最高法院97年度上字第4837號判
    決意旨參照）；倘法院已經依據當事人聲請傳喚證人到庭接
    受檢辯雙方之交互詰問，則法院既已透過直接、言詞審理方
    式檢驗過該證人之前所為證述，當事人之反對詰問權已受到
    保障得以完全行使之情況下，該等審判外證據除有其他法定
    事由（例如：非基於國家公權力正當行使所取得或私人非法
    取得等，而有害公共利益，即以一般證據排除法則為判斷）
    ，應認該審判外供述已得透過審判程式之詰問檢驗，而取得
    作為證據之資格，亦即其審判外供述與審判中供述相符部分
    ，顯然已經構成具備可信之特別情狀，當然有證據資格，其
    不符部分，作為檢視審判中所為供述可信與否之彈劾證據，
    當無不許之理，最高法院97年度台上字第4370號判決意旨亦
    採認上開說明。證人盧珮菁、廖建雄、許文正、丁○○、張
    文全、黃貞嘉、劉明泉、杜俊鴻於警詢之陳述，雖屬被告以
    外之人於審判外之陳述，但其等於原審或本院審理時均到庭
    具結作證，行交互詰問，有結文在卷為憑，故其等於警詢之
    供述，與法院審理中之證詞相符部分，已具備可信之特別情
    狀，自有證據能力。至其等先前於警詢之陳述與審判中之證
    述內容不符部分，仍容許以之作為彈劾其等於法院審理時所
    為陳述之憑信性，用以爭執其先後不一致陳述之證明力。
三、按被告以外之人於審判外之陳述，雖不符刑事訴訟法第159
    條之1至之4等4條之規定，而經當事人於審判程序同意作為
    證據，法院審酌該言詞陳述或書面陳述作成時之情況，認為
    適當者，亦得為證據；當事人、代理人或辯護人於法院調查
    證據時，知有刑事訴訟法第159條第1項不得為證據之情形，
    而未於言詞辯論終結前聲明異議者，視為有前項之同意，同
    法第159條之5定有明文。核其立法意旨，在於傳聞證據未經
    當事人之反對詰問予以核實，原則上先予排除。惟若當事人
    已放棄反對詰問權，於審判程序中表明同意該等傳聞證據可
    作為證據；或於言詞辯論終結前未聲明異議，基於尊重當事
    人對傳聞證據之處分權，暨證據資料愈豐富，愈有助於真實
    發見之理念，且強化言詞辯論主義，使訴訟程序得以順暢進
    行，上開傳聞證據亦均具有證據能力。查本案採為判決基礎
    之證據，除前揭一、二所示外，其餘被告以外之人於審判外
    之言詞或書面陳述，固屬傳聞證據，本件當事人及辯護人就
    此部分審判外之陳述，及就本案採為判決基礎之文書資料，
    均未曾於言詞辯論終結前爭執其證據能力或聲明異議，本院
    審酌上開陳述作成時之情況，並無違法取證之瑕疵，認以之
    作為證據為適當，揆諸上開規定，該審判外之陳述及文書資
    料均有證據能力。
四、另按傳聞法則乃對於被告以外之人於審判外之言詞或書面陳
    述而為之規範。扣案之行動電話機具1支，係屬物證，性質
    上並非供述證據，無刑事訴訟法第159條第1項規定傳聞法則
    之適用，以上證物與本案具有關聯性，與本案待證事實具有
    自然之關聯性，且無證據證明係公務員違法取得之物，依法
    自得作為證據。
貳、得心證之理由：
一、訊據上訴人即被告乙○○（下稱被告）矢口否認上開販賣第
    一、二級毒品犯行，辯稱：伊未販賣毒品，伊和廖建雄、許
    文正合資購買，且伊不認識丁○○云云。
二、經查扣案之VKmobile牌VK520型（序號000000000000000號）
    行動電話機具1支係被告所有，又以不知情之案外人張衣君
    名義租用之門號0000000000號SIM卡係被告持用等情，業據
    被告於97年5月6日警詢時供稱「（問：警方於你車上所查扣
    之VK520之手機是否為你所持用？）是我使用，我在97年3月
    才開始使用這支VK520之手機，並搭配0000000000之門號一
    起使用」、「該支VK520手機與0000000000之門號是在台中
    巿第一廣場一起購買的。但詳細地址、店家我不知道。
    0000000000之門號登記是何人，我不知道」、「（問：該
    0000000000號電話手機SIM卡目前在何處？）我在上星期就
    遺失」等語（見彰化縣警察局芳苑分局00000000000號卷宗
    第1頁背面至第2頁背面），並有搜索扣押筆錄及行動電話查
    詢資料在卷可稽（見97年度他字第678號偵查卷第9、10頁）
    ，足認被告確於97年3月、4月間持用門號0000000000號行動
    電話。
三、次查被告所為如附表一至六所示犯行，業據證人盧珮菁、廖
    建雄、丁○○、張文全、黃貞嘉、劉明泉等人分別於警詢、
    偵查中或原審審理中證述明確，並有各該證人與被告間之電
    話通聯紀錄在卷可稽，本院分別詳述如下：
  (一)如附表一所示部分：
  (1)被告如何於如附表一所示時間、地點販賣第一級毒品海洛因
    、第二級毒品甲基安非他命予盧珮菁等情，業據證人盧珮菁
    於警詢、偵查及原審審理時證述明確（見彰化縣警察局芳苑
    分局00000000000號卷宗第35頁背面、97年度他字第678號偵
    查卷第19至21頁、原審卷第121頁反面至122頁反面）。
  (2)關於被告與證人盧珮菁間之交易情節，證人盧珮菁於偵查中
    具結證述「（問：如何聯絡？）打電話聯絡他。是以我的
    0000000000號手機打電話給他的」、「（問：他的電話是
    0000000000？）是的」、「（問：電話中你如何跟他說？）
    我就說要找他人在那裡，之後他就會到我家附近，他才打電
    話給我，我到他車上再跟他講要何種毒品，我在車上再將錢
    給他，他就當場將我要的毒品交給我」、「（問：你剛剛不
    是說他會拿到你家中？）是的，他是會將車開到我家門前或
    附近的巷口，都是在車上交易的」、「（問：提示通聯6、7
    頁，最後一次是你打電話給他要買毒品的？）2點17分是他
    打電話給我，叫我出去交易的」、「是在買的海洛因的同時
    跟他買安非他命」、「是買安非他命2千元海洛因1千元」等
    語（見97年度他字第678號偵查卷第19、20頁）。又於原審
    審理時證稱「（問：誰交毒品給你？）乙○○本人，我都叫
    他阿堯，我會坐到被告車上交易，一手交錢，一手交毒品．
    ．．乙○○是海洛因、甲基安非他命兩種毒品同時交給我」
    、「（問：你在警局有無指認過乙○○？）有。當時警察問
    我向誰買毒品並由我指認」等語（見原審卷第121頁反面至
    122頁反面）。
  (3)證人盧珮菁持用之門號0000000000號行動電話，與被告持用
    之門號0000000000號行動電話，確於97年4月24日14時17分
    許有通聯之情事，有該門號電話通聯紀錄在卷可稽（見97年
    度他字第678號偵查卷第23頁）。
  (二)如附表二所示部分：
  (1)被告如何於如附表二所示時間、地點販賣第一級毒品海洛因
    予廖建雄等情，業據證人廖建雄於警詢、偵查及原審審理時
    證述明確（見彰化縣警察局芳苑分局00000000000號卷宗第
    12至13頁、97年度他字第678號偵查卷第94至96頁、原審卷
    第123頁至125頁）。
  (2)關於被告與證人廖建雄間之交易情節，證人廖建雄於偵查中
    具結證述「（問：海洛因來源向誰購買的？）向『阿堯』就
    是乙○○買的」、「（問：是否就是警局指認過之人？）是
    的，就是編號第1號」、「（問：何時開始向乙○○購買海
    洛因，最後一次是何時？）大概是在今年3月開始，最後一
    次大概在我入監前的2、3天前」、「（問：每次向他買多少
    金額毒品？）1000元」、「（問：你向他買毒品地點在何處
    ？）在溪州鄉○○村路邊」、「（問：都在同一點？）是的
    ，他會開車來，他是開休旅車，是黑色的，我都是走路走過
    去」、「（問：交易方式？）他到了之後會打電話給我，我
    再走出去，到他的車上，將錢交給他，他同時會在車上將毒
    品海洛因交給我」、「（問：你用那一支手機與他聯絡買毒
    品的事？）我都是用手機0000000000打給他的手機，他的手
    機號碼我不知道，記在手機裡」、「（問：是你在警察局看
    到的那支電話記錄上的號碼？）是的」、「（問：提示你與
    他的通話記錄，裡面有很多的通話記錄，你是否能標出是哪
    四通電話是向他購買毒品的？請你在上面蓋指印）我忘記了
    ，有的都是聯絡到一半他有事沒有買成的，其中3月20日有
    一次．．．4月4日及4月6日也都各有買一次，但是確實的時
    間我忘記了」、「（問：你是否曾經與乙○○合資向他人購
    買毒品？）沒有，但他是跟我講說是他朋友那邊有，他要幫
    我調，但我們並沒有合資，都是當場我一手交錢給他，他一
    手交毒品給我的」等語（見97年度他字第678號偵查卷第94
    至96頁）。又於原審審理時證稱「（問：你如何跟乙○○聯
    絡？）用電話」、「（問：0000000000號是否你的？）是。
    我是用這支行動電話跟乙○○聯絡購買毒品的事宜」、「（
    問：乙○○交毒品給你都在何處？）車上」、「（問：車上
    是一個人嗎？）車上是乙○○一個人，我們是約在溪州鄉三
    圳村莊內巷55之1號巷口，我就坐到乙○○的車上交易」、
    「（問：交易方式如何？）有時是我拿錢給乙○○，乙○○
    就當場交給我毒品，有時是我拿錢給乙○○，乙○○半小時
    後會打電話給我說他人到我家巷口並將毒品交給我」、「（
    問：你為何會知道乙○○販賣毒品？）朋友介紹我認識乙○
    ○，乙○○說他有朋友在賣海洛因，品質比較好，說他可以
    幫我處理，也就是我可以透過他買，至於他向誰拿毒品我不
    知道，他所謂有在賣海洛因的朋友是誰我不曉得」等語（見
    原審卷第123至125頁）。
  (3)證人廖建雄持用之門號0000000000號行動電話，與被告持用
    之門號0000000000號行動電話，確實分別於97年3月20日17
    時19分至17時20分許、97年4月4日23時50分至51分許、97年
    4月6日13時48分至49分許有通聯之情事，有該門號電話通聯
    紀錄在卷可稽（見97年度他字第678號偵查卷第44、47、48
    頁）。
  (三)如附表三所示部分：
  (1)被告如何於如附表三所示時間、地點販賣第一級毒品海洛因
    予丁○○等情，業據證人丁○○於警詢、偵查時證述明確（
    見彰化縣警察局芳苑分局00000000000號卷宗第23頁背面至
    24頁背面、97年度他字第678號偵查卷第124至126頁）。
  (2)關於被告與證人丁○○間之交易情節，證人丁○○於偵查中
    具結證述「（問：海洛因的來源是向何人買的？）是向乙○
    ○買的」、「（問：你自何時起開始向乙○○購買海洛因？
    最後一次向他購買是在何時？）大概是今年三月中的時候開
    始向他購買海洛因，最後一次購買的時間大概是在三月底，
    共買二次」、「（問：每次向他購買多少金額的毒品？）
    500元，兩次都是一樣的」、「（問：兩次的時間是在3月15
    及3月31日？）是的」、「（問：你向他購買毒品的地點在
    何處？）3月15日是在北斗鎮的七星游泳池前，第二次也是
    一樣的地點」、「（問：交易的情形？）我騎腳踏車去的，
    乙○○是開黑色的休旅車，還有開過銀色喜美的車」、「（
    問：用那支手機與他聯絡購買毒品之事？）我都是手機
    0000000000號，打給他的手機，他的號碼我忘記了」、「（
    問：他是手機是否就是警局讓你看的0000000000號的手機？
    ）是的」、「（問：乙○○是否就是你警局指認之人？）是
    的，他的編號是第一號」、「（問：打0916號這支電話是何
    人接聽？）都是他本人接聽的」、「（問：提示卷附之通聯
    記錄，你所標示的3月15日及3月31日是否就是你跟他購買毒
    品的時間？）是的」、「（問：你是否曾經與乙○○合資向
    他人購買毒品？）沒有」、「（問：你們兩人都是現場一手
    交錢一手交毒品的即時交易？）是的」等語（見97年度他字
    第678號偵查卷第124至126頁）。
  (3)證人丁○○持用之門號0000000000號行動電話，與被告持用
    之門號0000000000號行動電話，確實分別於97年3月15日1時
    56分至1時57分許、97年3月31日21時5分至6分許有通聯之情
    事，有該門號電話通聯紀錄在卷可稽（見97年度他字第678
    號偵查卷第115頁）。
  (四)如附表四所示部分：
  (1)被告如何於如附表四所示時間、地點販賣第一級毒品海洛因
    予張文全等情，業據證人張文全於警詢、偵查時證述明確（
    見彰化縣警察局芳苑分局00000000000號卷宗第32至33頁、
    97年度偵緝字第574號偵查卷第73、74頁、97年度他字第678
    號偵查卷第84至86頁）。
  (2)關於被告與證人張文全間之交易情節，證人張文全於於警詢
    中證述「我是在97年3月25日13時30分左右在住家旁的空地
    向乙○○購買新台幣500元．．．因我沒錢所以就叫他喝我
    的酒抵購毒品的費用。於97年3月26日9點多也在住家旁的空
    地向乙○○購買新台幣500元．．．這次我也沒錢，所以我
    就以伴唱機、電腦螢幕及手機電池給乙○○抵用購毒品的費
    用」等語（見97年度偵緝字第574號偵查卷第73頁背面）；
    又於偵查中具結證述「（問：毒品來源？）是向一個綽號叫
    『阿堯』的成年男子買的，就是我在警察局指認之『阿堯』
    」、「（問：海洛因的來源是向何人買的？）我是向他買的
    ，但是不是拿錢給他，第一次是用酒跟他換500元的海洛因
    ，第二次是用手機的電池、伴唱機、電腦螢幕，跟他換500
    元的海洛因」、「（問：除了跟乙○○之外是否有跟其他的
    人購買？）沒有」、「（問：買的時間地點在何處？）第一
    次是在97 年3月25日的下午1點半，在我家832號的隔壁旁邊
    空地，第2次是在97年3月26日9點多，在我家也是在同一個
    地方，共買了兩次」、「（問：用那支手機與他聯絡購買毒
    品之事？）我都是用我朋友的手機0000000000，打給他的機
    0000000000 號的手機」、「（問：打0916這支電話是何人
    接聽？）他本人」、「（問：你是否曾經與乙○○合資向他
    人購買毒品？）沒有，都是我向他購買」、「（問：你剛剛
    所講的都是他販賣你的？）是的，但到四月份時他因為我的
    手機電池及伴唱機、電腦螢幕都故障，所以都退還給我」、
    「（問：你是否有另外再給他錢？）沒有」、「（問：提示
    卷附通聯紀錄，是否是你與乙○○通話之內容就是有購買成
    功的這兩通？）是」、「（問：這兩通聯絡何事？）是我要
    向他購買海洛因」等語（見97年度他字第678號偵查卷第84
    至86頁）。
  (3)證人張文全持用之門號0000000000號行動電話，與被告持用
    之門號0000000000號行動電話，確實分別於97年3月25日12
    時46分至12時47分許、97年3月26日8時13分至14分許有通聯
    之情事，有該門號電話通聯紀錄在卷可稽（見97年度他字第
    678號偵查卷第76頁）。
  (五)如附表五所示部分：
  (1)被告如何於如附表五所示時間、地點販賣第二級毒品甲基安
    非他命予黃貞嘉等情，業據證人黃貞嘉於警詢、偵查及原審
    審理時證述明確（見97年度偵緝字第574號偵查卷第44至45
    頁、第87至89頁、原審卷第128頁反面至129頁反面）。
  (2)關於被告與證人黃貞嘉間之交易情節，證人黃貞嘉於偵查中
    具結證稱「（問：毒品來源？）是向一個綽號叫『阿堯』的
    成年男子買的，就是我在警局指證之乙○○」、「（問：是
    否就是警卷照片之人？）是的，他的編號是第l號」、「（
    問：安非他命的來源是向何人買的？）3月份開始是向乙○
    ○購買的，沒有跟其他人購買」、「（問：共跟乙○○買幾
    次？）兩次」、「（問：時間地點？）第一次是在97年3月
    15日幾點忘了，我聯絡他之後他會再與我聯絡，地點是在員
    林鎮○○○街l9l號2樓的套房，是買2千元，第二次是在97
    年3月l9日詳細時間我忘了，地點就是在我的住處，是買l
    千元」、「（問：用那支手機與他聯絡購買毒品之事？）我
    都是我的手機0000000000，打給他0000000000號的手機」、
    「（問：打他這支電話是何人接聽？）他本人接的」、「（
    問：你是否曾經與乙○○合資向他人購買毒品？）沒有，都
    是我向他購買」、「（問：乙○○是否曾經無償轉讓毒品讓
    你吸食？）沒有」、「（問：提示卷附通聯記錄，是否是你
    與乙○○通話之記錄？）是」、「（問：聯絡何事？）是我
    要向他購買安非他命的事」等語（見97年度偵緝字第574號
    偵查卷第87至89頁）。又於原審審理時證稱「（問：你97
    年間有無施用毒品？）有。我施用甲基安非他命」、「（問
    ：你跟乙○○拿到甲基安非他命的次數、時間？）2次。都
    在3月份」、「（問：你在偵訊供稱第1次97年3月15日、第2
    次是97年3月19日，是否如此？）是」、「（問：第1次在何
    處？）在員林南平西街191號2樓我租屋處，我家是開賣按摩
    椅的店，乙○○說要跟我買價值2千元的休閒椅，我就說這2
    千元就當作我買毒品甲基安非他命的2千元，所以就不用再
    另外給我買休閒椅的兩千元，第1次是97年3月15日乙○○到
    我位於南平西街191號2樓套房拿2千元甲基安非他命給我」
    、「（問：第2次情形為何？）第2次是97年3月19日下午，
    當時乙○○又買1台2千元的休閒椅，但這次他有拿1千元給
    我，我跟他說另外1千元就當作我要買1千元的甲基安非他命
    ，隔幾小時他就把甲基安非他命給我，這次也是在我南平西
    街的套房拿毒品給我。之前在偵查中講第2次交易的地點是
    我住處應該也是指上開套房」、「（問：你於警偵訊提到是
    用你的手機0000000000號撥打乙○○的0000000000號手機聯
    絡購買毒品事宜，是否如此？）是」、「（問：乙○○拿毒
    品給你時是一個人嗎？）一個人」、「（問：你跟乙○○有
    無恩怨或糾紛？）沒有」等語（見原審卷第128頁反面至129
    頁反面）。
  (3)證人黃貞嘉持用之門號0000000000號行動電話，與被告持用
    之門號0000000000號行動電話，確實分別於97年3月15日22
    時32分9秒至22時20分37秒許、97年3月19日14時8分18秒至
    9分26秒許有通聯之情事，有該門號電話通聯紀錄在卷可稽
    （見97年度偵緝字第574號偵查卷第48頁）。
  (六)如附表六所示部分：
  (1)被告如何於如附表六所示時間、地點販賣第二級毒品甲基安
    非他命予劉明泉等情，業據證人劉明泉於偵查及原審審理時
    證述明確（見97年度偵緝字第574號偵查卷第81至83頁、原
    審卷第128頁反面至129頁反面）。
  (2)關於被告與證人劉明泉間之交易情節，證人劉明泉於偵查中
    具結證稱「（問：毒品來源？）是向一個綽號叫阿堯的成年
    男子買的」、「（問：安非他命的來源是向何人買的？）全
    部都是拿錢向阿堯，就是乙○○購買的，沒有跟其他人購買
    」、「（問：你自何時起開始向乙○○購買安非他命？最後
    一次向他購買是在何時？）大概是今年3月初聯絡上這個人
    ，在3月14日晚上9點及3月18日凌晨2點多，各跟他買一次，
    每次都是買500元」、「（問：你向他購買毒品的地點在何
    處？）第一次是在停車場是在員林鎮○○○街176號。第二
    次是在員林遊泳池」、「（問：用那支手機與他聯絡購買毒
    品之事？）我都是用我的手機0000000000打給他，我的手機
    是蕭耀宗辦給我使用的，他的手機是幾號日期太久我忘了，
    但就是今天指證的通聯記錄上的電話」、「（問：是否就是
    0000000000這支電話？）沒有錯」、「（問：打這支電話是
    何人接聽？）就是阿堯本人接聽的」等語（見97年度偵緝字
    第574號偵查卷第81至83頁）。又於原審審理時證稱「（問
    ：提示97年度偵緝字第574號偵查卷第80到83頁偵訊筆錄，
    你供稱甲基安非他命是向乙○○購買的，是否如此？）我先
    拿錢給被告，被告回來就將毒品交給我」、「（問：被告毒
    品向誰拿的？）我不清楚。反正我把錢給乙○○，譬如說我
    把500元給乙○○，乙○○就出去拿毒品後，再把500元的毒
    品給我」、「（問：你把錢給被告，被告再出去，大概隔多
    久回來？）第1次大概等半小時，第2次5分鐘左右就回來」
    、「（問：第1次是在何時、何地被告將毒品交給你？）97
    年3月14日晚上9點，在員林鎮○○○街176號對面停車場」
    、「（問：第2次呢？）在97年3月18日凌晨2點多在彰化縣
    員林鎮○○路169號員林游泳池門口的停車場」、「（問：
    被告拿毒品給你時，使用何種交通工具？）他開一輛黑色休
    旅車，車號我不記得」、「（問：你在偵訊時供稱你交錢給
    被告時是講好要跟他買，沒有說要合資，至於他是否有將他
    自己的錢向別人買或是他是以他自己的毒品賣給你，你不知
    道等語，是否屬實？提示97年度偵緝字第574號卷第82頁並
    告以要旨）確實如此」等語（見原審卷第159頁及160頁）。
  (3)證人劉明泉持用之門號0000000000號行動電話，與被告持用
    之門號0000000000號行動電話，確實分別於97年3月14日20
    時7分1秒至20時7分16秒許、97年3月18日2時5分22秒至7分
    3秒許有通聯之情事，有該門號電話通聯紀錄在卷可稽（見
    97年度偵緝字第574號偵查卷第64、65頁）。
  (七)查毒品交易之買賣雙方，具有對向性之關係，施用毒品者供
    出其毒品來源時，固有適用毒品危害防制條例第17條規定減
    輕其刑之機會，惟如附表一至六所示向被告購買毒品之證人
    等雖分別有施用第一、二級毒品之犯行，然其等於警、偵訊
    或原審審理中供述如何向被告購買毒品等情，均未獲邀任何
    寬典，其等自無嫁禍被告而虛偽陳述其毒品來源之必要；且
    被告確於97年3月、4月間持用門號0000000000號行動電話，
    已見前述，可知被告確於上揭時間有利用前開電話與如附表
    一至六所示證人等通聯之情事，上揭證人等自不致指認錯誤
    ；又上揭證人等於警、偵訊或原審審理中就如何與被告聯絡
    及關於買受毒品之種類、時間、地點、次數、價量等細節均
    先後證述明確，所述交易之時間，與前揭通聯紀錄顯示之時
    間相符，足認如附表一至六所示證人等於警、偵訊或原審審
    理中所為上開陳述均具憑信性。
  (八)綜上說明本院認定被告各次販賣情節如下：
  (1)證人盧珮菁於如附表一所示時間、地點，同時向被告購買海
    洛因及甲基安非他命，共計1次，被告得款3千元。雖被告於
    原審辯稱其曾因於97年4月24日拒絕搭載證人盧珮菁前往探
    監而發生口角云云，惟被告於警詢時係供稱「因那天盧珮菁
    以0000000000之手機撥打給我持用之0000000000，叫我開車
    前往北斗接他到雲林探監（會客他先生阿明），因當天我有
    喝酒，所以我請我朋友丙○○駕駛車號G3－6053自小客車載
    我過去，而到達北斗時，我就告知無法載他前往雲林探監，
    我就請他下車，我即與我朋友丙○○離開現場。我與盧珮菁
    認識，是因為認識他先生，所以我才知道他，我與他沒有關
    係，也沒有仇隙」等語（見彰化縣警察局芳苑分局第
    00000000000號警卷第2頁正、背面）；又被告於原審準備程
    序時則供稱「我跟盧佩菁沒有仇恨曾經有一點口角，我跟盧
    佩菁的丈夫是朋友，盧佩菁請求我載她去探監看他丈夫，我
    沒有空又有喝酒所以拒絕她就產生一點口角，因為盧佩菁有
    一直要求我有拒絕，且我口氣不好，但盧佩菁也沒有怎樣，
    我與盧佩菁除了這件事沒有其他糾紛」等語（見原審卷第41
    頁背面），可知被告與證人盧珮菁間並無任何仇恨怨隙；再
    參以證人盧珮菁於原審審理時證稱「我在97年4月24日以電
    話向乙○○購買毒品時，有順便問乙○○是否有空載我去探
    監，乙○○說沒空，我跟他說沒空就算了，當天在乙○○車
    上買毒品我有再問一次是否可以載我去探監，乙○○表示不
    行，我並沒有為此感到不愉快也沒有跟他發生爭執，我當時
    會問乙○○是因為他也認識我同居人，所以我才問他是否可
    以幫忙，他說不可以，我也沒有覺得怎麼樣，或為此感到生
    氣，更不會因此而誣指被告有販賣海洛因跟甲基安非他命給
    我」等語（見原審卷第123頁），足見證人盧珮菁不致因未
    獲被告搭載前往探監，即甘冒觸犯偽證罪責而故為攀誣構陷
    被告，被告此部分辯解委無可採。至證人丙○○於本院審理
    中到庭證稱「（問：97年4月24日有無和他在一起？）有在
    一起，但日期我忘了」、「（問：G3－6053號銀色喜美小客
    車是誰的？）乙○○的」、「（問：97年4月24日車子是誰
    開的？）我」、「（問：中途有沒有碰到一位女的？）有。
    我開車還沒有到交流道，被告就說還要去載一位朋友」、「
    （問：這位女的你認識？）不認識」、「（問：在車上被告
    有無拿毒品給小姐？）沒有」、「（問：小姐有無拿錢給被
    告？）沒有。當時我在開車，也要看前面」、「（問：你如
    何知道被告沒有拿毒品給女子？）我沒有看到」、「（問：
    你怎麼知道女子沒有拿錢給被告？）我沒有看到」等語（見
    本院98年6月11日審判筆錄），則證人丙○○雖證述伊未見
    到被告在車上有交付毒品及收取價金之行徑，惟依證人丙○
    ○所述「當時我在開車，也要看前面」一節，可知證人丙○
    ○彼時並非將其注意力及全部視線集中貫注於車內乘員之舉
    動上，自無從僅憑證人丙○○所述伊「沒有看到」，遽為有
    利被告之認定，附此敘明。
  (2)證人廖建雄於如附表二所示時間、地點，向被告購買海洛因
    ，共計3次，被告各次得款分別為1千元、1千元、1千元。被
    告雖辯稱其僅曾與證人廖建雄合資購買毒品云云，惟被告於
    偵查、原審羈押訊問及準備程序時均供稱伊不認識證人廖建
    雄云云（見97年度偵緝字第574號偵查卷第30頁、97年度聲
    羈字第451號卷第6頁、原審卷第41頁背面），則被告事後改
    詞辯稱伊係與廖建雄合資購買云云，其所述先後不一，已難
    採信，況證人廖建雄已明確證稱「（問：你是否曾經與乙○
    ○合資向他人購買毒品？）沒有，但他是跟我講說是他朋友
    那邊有，他要幫我調，但我們並沒有合資，都是當場我一手
    交錢給他，他一手交毒品給我的」等語，自難信被告與證人
    廖建雄有合資購買毒品之情事。
  (3)證人丁○○於如附表三所示時間、地點，向被告購買海洛因
    ，共計2次，被告各次得款分別為5百、5百元。雖證人丁○
    ○於本院審理時改詞證稱「（問：0000000000號手機是你的
    ？）是」、「（問：這支手機誰在使用？）『阿偉』」、「
    （問：你有無使用？）沒有」、「（問：通聯紀錄顯示
    0000000000有跟被告手機聯絡你知道？）不知道」、「（問
    ：被告有無賣海洛因給你？）沒有」、「（問：為何警詢、
    偵查你都說有販賣？）當時我毒癮發作，神智不清，要趕快
    做完筆錄回去休息」云云（見本院98年7月16日審判筆錄）
    ，惟證人丁○○如何以如附表三所示電話與被告洽談各次交
    易細節，又如何由被告交付海洛因各1包，各次並分別向丁
    ○○收取5百元價金等情，業據證人丁○○於警、偵訊中證
    述明確，彼時證人丁○○均未證稱伊所有之電話係交由「阿
    偉」使用，實難信有「阿偉」其人，證人丁○○於本院審理
    時改詞所述上情，難以採為有利被告之認定。
  (4)證人張文全於如附表四所示時間、地點，向被告購買海洛因
    ，共計2次。雖證人張文全於原審審理時曾改詞證稱其施用
    毒品來源起初是向「阿嘉」購買，僅因毒癮發作時拜託「阿
    堯」幫忙尋找毒品讓其止癮云云（見原審卷第125頁背面）
    ，惟觀諸證人張文全於警詢、偵查中之證述內容，已明確證
    稱係向被告購買毒品，彼時證人張文全均未證稱伊向「阿嘉
    」購買毒品，實難信有「阿嘉」其人；又證人張文全與被告
    間並無仇恨糾紛，衡情應不致甘冒偽證罪責而虛捏被告販毒
    經過，況證人張文全於原審審理時亦證稱：被告先後2次於
    上開時、地販賣5百元海洛因予伊施用，伊因沒有錢，第1次
    提供酒予被告飲用，第2次係將手機電池、伴唱機及電腦螢
    幕等物交予被告變賣，因該等物品故障無法變賣而遭被告退
    還，被告表示因其拿不出錢，而未向其收取購毒價金等情（
    見原審卷第125頁背面、第128頁），與其於偵查中之證述情
    節大致相符，堪信證人張文全於警、偵訊中所述被告販賣毒
    品之情節並非虛言。由上開證人張文全所述交易情節觀之，
    係由被告交付海洛因，證人張文全則分別以酒及手機電池、
    伴唱機、電腦螢幕等物作為對價支付，其等間交易型態顯屬
    買賣無訛。足認被告此部分犯行，第1次係由證人張文全以
    提供酒類與被告飲用之方式作為購買海洛因之對價；第2次
    則由證人張文全交付手機電池、伴唱機、電腦螢幕等物作為
    購買海洛因之對價，惟被告收受後因該物品故障，均已退還
    證人張文全，被告並未得款。
  (5)證人黃貞嘉於如附表五所示時間、地點，向被告購買甲基安
    非他命，共計2次，交易價款分別為2千元、1千元，因被告
    先後2次分別向證人黃貞嘉買受價款2千元之休閒椅各1張，
    其僅支付第2次購買休閒椅1張之價金1千元，而其等第1次毒
    品交易價款，係由被告以其向黃貞嘉購買2千元休閒椅1張所
    欠之2千元價金，與黃貞嘉向被告購買2千元甲基安非他命之
    價金互抵；其等第2次毒品交易價款，則由被告以其向黃貞
    嘉購買2千元休閒椅1張所欠之1千元價金，與黃貞嘉向被告
    購買1千元甲基安非他命之價金互抵。由此可知，證人黃貞
    嘉顯非以休閒椅作為買受甲基安非他命之對價，足認被告此
    部分犯罪所得，並非金錢以外之其他財物，而係與現金2千
    元、1千元相當之利益。
  (6)證人劉明泉於如附表六所示時間、地點，向被告購買甲基安
    非他命，共計2次，被告各次得款分別為5百元、5百元。雖
    證人劉明泉於原審審理時改詞證稱：其係與被告合資購買云
    云（見原審卷第159頁），惟證人劉明泉於偵查中經檢察官
    諭知具結義務後，已明確證稱係向被告購買毒品，已如前述
    ，且證人劉明泉於偵訊中並詳述「我今日所述販賣的情節是
    正確的，之前在警局所述的乙○○轉讓安非他命讓我施用的
    事實是不正確的，當時是因為怕會害到他，所以沒有照實講
    ，實際上是有花錢跟他買的。他確實是拿毒品給我，我就在
    他的車上使用，他確實有拿錢，我把錢交給他，他會叫我當
    場等一下，另外一次是叫我出去繞一下子．．．我與乙○○
    沒有恩怨及債權債務關係，所述都是事實，沒有故意誣陷乙
    ○○」等語（見97年度偵緝字第574號偵查卷第80至83頁）
    ；再參以證人劉明泉於原審審理時經檢察官詰問時復證稱「
    （問：提示97年度偵緝字第574號偵查卷第80到83頁偵訊筆
    錄，你供稱甲基安非他命是向乙○○購買的，是否如此？）
    我先拿錢給被告，被告回來就將毒品交給我」、「（問：為
    何向檢察官供稱你在警詢所述不是事實，在檢察官所述販賣
    情節是正確的？）在檢察官所述的是正確的沒錯」、「（問
    ：被告毒品向誰拿的？）我不清楚。反正我把錢給乙○○，
    譬如說我把500元給乙○○，乙○○就出去拿毒品後，再把
    500 元的毒品給我」、「（問：你把錢給被告，被告再出去
    ，大概隔多久回來？）第1次大概等半小時，第2次5分鐘左
    右就回來」等語（見原審卷第159至160頁），可知證人劉明
    泉於檢察官偵訊時已明確指認係向被告購買甲基安非他命，
    並詳細證述向被告購買甲基安非他命之聯絡方式，及交易日
    期、地點、金額，並未說明有何合資購買之情事，故證人劉
    明泉事後於原審審理改詞所述合資購買一節，應係迴護被告
    之詞，自無從採為有利被告之認定。
  (九)按販賣毒品之所謂販賣行為，係行為人基於營利之目的，而
    販入或賣出毒品而言。販賣毒品者，其主觀上須有營利之意
    圖，且客觀上有販賣之行為，即足構成，至於實際上是否已
    經獲利，則非所問。即於有償讓與他人之初，係基於營利之
    意思，並已著手實施（如兜售等），而因故無法高於購入之
    原價出售，最後不得不以原價或低於原價讓與他人時，仍屬
    販賣行為。必也始終無營利之意思，縱以原價或低於原價有
    償讓與他人，方難謂為販賣行為，而僅得以轉讓罪論處（最
    高法院93年度臺上字第1651號判決、91年度臺上字第1443號
    判決及最高法院84年度第3次刑事庭會議決議意旨參照）。
    又以政府為杜絕毒品之氾濫，對於查緝施用及販賣毒品之工
    作，無不嚴加執行，販賣毒品罪又係重罪，設若無利可圖，
    衡情一般持有毒品之人當無輕易將所持有之海洛因或甲基安
    非他命轉讓他人，而甘冒於再次向他人購買時，有被查獲移
    送法辦危險之理。且毒品海洛因、甲基安非他命可任意分裝
    或增減其份量，而每次買賣之價量，亦隨時隨雙方關係之深
    淺、當時之資力、需求程度及對行情之認知等因素，機動的
    調整，因之販賣之利得，除經坦承犯行，或價量均臻明確外
    ，委難察得實情，職是之故，縱未確切查得販賣賺取之實際
    差價，但除別有事證，足認係按同一價格轉讓，確未牟利外
    ，尚難執此認非法販賣之事證有所不足，致知過坦承者難辭
    重典，飾詞否認者反得逞僥倖，而失情理之平。本件本院雖
    未能明確查出被告販出海洛因、甲基安非他命之價差、量差
    ，然依前揭說明，被告倘非具營利意圖，衡情其自可對上揭
    購毒者告知毒品之購買來源，由上揭購毒者自行前往購買已
    足，當無必要多次與上揭購毒者以現金或以酒類、手機電池
    、伴唱機、電腦螢幕等物作價方式交易，縱證人張文全交付
    之物品，客觀上之價值未必與其等買受毒品之價額相當，被
    告實際上亦未必真正有所獲利，惟因毒品買賣本可能依雙方
    關係深淺、資力、需求量及對行情之認知、來源是否充裕等
    因素，致每次交易價額有所差異，因之販賣毒品者，其每次
    交易結果未必真正有所獲利，甚至以原價出售或以低於原價
    之價格讓與他人，自難以交易結果有無獲利，作為判斷販毒
    者有無營利意圖之標準。被告顯具有意圖營利而販賣海洛因
    、甲基安非他命之犯意，亦堪認定。
  (十)末按毒品危害防制條例第4條所規定之販賣毒品罪，雖不以
    販入之後復行賣出為要件，祇要以營利為目的，將毒品販入
    或賣出，有一於此，其犯罪即為完成。本件被告販賣予上開
    證人之第一級毒品海洛因、第二級毒品甲基非他命，因被告
    均否認上情，致本院查無證據足資證明被告係基於販賣之意
    圖而販入，應認被告販出之毒品，係由被告先於不詳時地，
    非因販賣而持有數量不詳之第一級毒品海洛因、第二級毒品
    甲基安非他命後，始分別基於販賣海洛因、甲基安非他命以
    營利之犯意，而為上揭販賣第一、二級毒品行為。
  (十一)此外復有上開證人指認被告之指認犯罪嫌疑人紀錄表、上開
    證人指認其等與被告交易毒品之地點及被告所使用交通工具
    等照片在卷可稽（見彰化縣警察局芳苑分局第00000000000
    號警卷第39頁至55頁；97年度他字第678號偵查卷第38至39
    頁、第112至113頁；97年度偵緝字第574號偵查卷第55至56
    頁、第66至69頁、第77至78頁），並有車號查詢汽車車籍資
    料及被告戶籍資料、被告與上開證人所持用行動電話之通聯
    調閱查詢單及通聯紀錄在卷可稽（見彰化縣警察局芳苑分局
    第00000000000號警卷第64至67頁、第68至90頁；97年度他
    字第678號偵查卷第42至52頁、第74至92頁、第114至115頁
    ；97年度偵緝字第574號偵查卷第46至54頁、第63至65頁、
    第75至76頁、第98至100頁），且有被告所有供販賣毒品用
    之VKmobile牌VK520型（序號000000000000000號）行動電話
    機具1支扣案可佐。
  (十二)綜據上述，本件被告所辯，均屬事後卸責之詞，難以採信。
    本件事證已臻明確，堪信被告確有如附表一至六所示販賣第
    一級毒品海洛因、第二級毒品甲基安非他命之犯行，應依法
    論科。
參、論罪及科刑之說明：
一、被告行為後，毒品危害防制條例第4條第1、2項業經修正，
    並以華總一義字第09800125141號公布在案。修正後毒品危
    害防制條例第4條第1項規定為「製造、運輸、販賣第一級毒
    品者，處死刑或無期徒刑；處無期徒刑者，得併科新臺幣二
    千萬元以下罰金」，同項修正前之規定則為「製造、運輸、
    販賣第一級毒品者，處死刑或無期徒刑；處無期徒刑者，得
    併科新臺幣一千萬元以下罰金」，又同條例第4條第2項之規
    定為「製造、運輸、販賣第二級毒品者，處無期徒刑或七年
    以上有期徒刑，得併科新臺幣一千萬元以下罰金」，同項修
    正前之規定為「製造、運輸、販賣第二級毒品者，處無期徒
    刑或七年以上有期徒刑，得併科新臺幣七百萬元以下罰金」
    。依刑法第2條第1項規定，比較新、舊毒品危害防制條例第
    4條第1、2項之適用結果，修正後之規定並無較為有利於被
    告，應適用修正前毒品危害防制條例第4條第1、2項之規定
    。
二、按海洛因、甲基安非他命分別為毒品危害防制條例第2條第2
    項第1款、第2款明定列管之第一級毒品、第二級毒品，任何
    人非經許可，不得販賣。茲對被告論罪說明如下：
  (一)核被告所為，係犯修正前毒品危害防制條例第4條第1項之販
    賣第一級毒品罪、及修正前同條第2項之販賣第二級毒品罪
    。被告各次販賣前持有第一、二級毒品之低度行為，分別為
    各次販賣第一、二級毒品之高度行為所吸收，均不另論罪。
  (二)被告所為如附表編號1所示販賣第一、二級毒品罪，係一行
    為觸犯數罪名，為想像競合犯，應依刑法第55條規定，從一
    重之販賣第一級毒品罪處斷。
  (三)刑法於94年2月2日修正公布，刪除第56條所定連續犯之規
    定，自95年7月1日施行。而基於概括之犯意，連續數販賣毒
    品之行為，於刑法修正刪除連續犯規定之前，均依連續犯論
    以一罪。此次刑法第56條修正理由之說明，謂「對繼續犯同
    一罪名之罪者，均適用連續犯之規定論處，不無鼓勵犯罪之
    嫌，亦使國家刑罰權之行使發生不合理之現象」、「基於連
    續犯原為數罪之本質及刑罰公平原則之考量，爰刪除有關連
    續犯之規定」等語，即係將本應各自獨立評價之數罪，回歸
    本來就應賦予複數法律效果之原貌。而觀諸毒品危害防制條
    例所定之販賣毒品罪之構成要件文義，尚無從認定立法者本
    即預定該犯罪之本質，必有數個同種類行為而反覆實行之集
    合犯行，故販賣毒品罪，難認係集合犯。因此，就刑法修正
    施行後多次販賣毒品之犯行，採一罪一罰，始符合立法本旨
    （最高法院97年度台上字第99號判決意旨參照）。被告所為
    分別如附表一至六所示犯行，犯罪時間均為95年7月1日以後
    ，係於刑法修正刪除連續犯規定之後所犯，依照上開說明，
    應以一罪一罰予以獨立評價，其所犯上開各罪，犯意各別，
    行為互殊，應予分論併罰。公訴意旨認為被告各次販賣第一
    級毒品、販賣第二級毒品之行為，分屬集合犯之實質上一罪
    ，尚有未洽，併此敘明。
  (四)被告有如犯罪事欄所示之科刑及執行等前科紀錄，此有臺灣
    高等法院被告前案紀錄表可按，其受有期徒刑之執行完畢，
    5年以內故意再犯本件有期徒刑以上之罪，均為累犯，除法
    定本刑為無期徒刑、死刑依法不得加重外，其餘均依刑法第
    47條第1項規定，加重其刑。
  (五)按販賣第一級毒品罪之法定刑為死刑或無期徒刑，然同為販
    賣第一級毒品之人，其原因動機不一，犯罪情節未必盡同，
    或有大盤毒梟者，亦有中、小盤之分，甚或僅止於吸毒者友
    儕間為求互通有無之有償轉讓者亦有之，其販賣行為所造成
    危害社會之程度自屬有異，法律科處此類犯罪，所設之法定
    最低本刑卻分別同為「死刑或無期徒刑」，不可謂不重。於
    此情形，倘依其情狀處以較輕之徒刑，即足以懲儆，並可達
    防衛社會之目的者，自非不可依客觀之犯行與主觀之惡性二
    者加以考量其情狀，是否有可憫恕之處，適用刑法第59條之
    規定酌量減輕其刑，期使個案裁判之量刑，能斟酌至當，符
    合比例原則。本件被告所為各次販賣第一級毒品得款金額均
    不多，顯見其販賣之數量及獲取之利益均非龐大，尚非惡性
    極重之大毒梟，客觀上足以引起一般之同情，其犯罪情狀尚
    有可憫之處，爰依刑法第59條規定，就被告所為各次販賣第
    一級毒品罪均酌量減輕其刑。
三、被告其餘被訴販賣第一級毒品、第二級毒品罪嫌不另為無罪
    諭知之說明：
  (一)公訴意旨另以：被告基於販賣第一級毒品海洛因、第二級毒
    品甲基安非他命以牟利之集合犯犯意，於如附表七所示之時
    間、地點，與盧珮菁、廖建雄、許文正、杜俊鴻等人為如附
    表七所示之毒品交易行為，因認被告此部分所為，涉犯販賣
    第一、二級毒品罪嫌云云。
  (二)按犯罪事實應依證據認定之，無證據不得認定犯罪事實，刑
    事訴訟法第154條第2項定有明文。而認定不利於被告之事實
    ，須依積極證據，苟積極證據不足為不利於被告事實之認定
    時，即應為有利於被告之認定，更不必有何有利之證據，亦
    有最高法院30年上字第816號判例可資參照。又按施用毒品
    者，其所稱向某人購買之供述，須補強證據以擔保其供述之
    真實性。良以施用毒品者其供述之憑信性本不及於一般人，
    況施用毒品者其供出來源，因而破獲者，法律復規定得減輕
    其刑，其有為偵查機關誘導、或為邀輕典而為不實之陳述之
    可能，其供述之真實性自有合理之懷疑。是參諸最高法院一
    貫之見解，認施用毒品者關於其向某人購買毒品之供述，必
    須補強證據佐證，以擔保其供述之真實性，俾貫徹刑事訴訟
    無罪推定及嚴格證明之基本原則。又關於毒品施用者其所稱
    向某人購買毒品之供述，必須補強證據佐證，係指毒品購買
    者之供述縱使並無瑕疵，仍須補強證據佐證而言，以擔保其
    供述之真實性。該所謂補強證據，必須與施用毒品者關於相
    關毒品交易之供述，具有相當程度之關聯性，且足使一般人
    對於施用毒品者之供述無合理之懷疑存在，而得確信其為真
    實，始足當之（最高法院96年度台上字第4974號判決意旨參
    照）。
  (三)公訴意旨認被告涉犯此部分販賣第一、二級毒品罪嫌，無非
    係以證人盧珮菁、廖建雄、許文正、杜俊鴻於警詢、偵查中
    之證述及通聯紀錄為其論據。訊之被告堅決否認此部分犯行
    。經查：
  (1)證人盧珮菁、廖建雄、許文正固於警詢、偵查中分別證述其
    等與被告間有如附表七所示交易第一、二級毒品之情事，惟
    依證人盧珮菁、廖建雄、許文正所述之交易方式，其等係分
    別利用如附表七所示方式，與被告持用之門號0000000000號
    行動電話聯絡毒品交易事宜，則證人盧珮菁、廖建雄、許文
    正等人此部分陳述倘係屬實，自應有通聯紀錄可資稽核，惟
    觀諸本案卷附之全部通聯紀錄，被告持用之門號0000000000
    號行動電話，於97年4月1日、4月中旬某日並未與證人盧珮
    菁持用之門號0000000000號行動電話有何通聯；又於97年4
    月2日並未與證人廖建雄持用之門號0000000000 號行動電話
    有何通聯；再於97年3月初某日、97年3月間某日亦未與證人
    許文正持用之門號0000000000號行動電話有何通聯，此有上
    開電話通聯紀錄在卷可稽，自難逕認證人盧珮菁、廖建雄、
    許文正等人此部分陳述與事實相符。
  (2)證人杜俊鴻固於警詢、偵查中分別證述其與被告間有如附表
    七編號4所示交易第二級毒品之情事，惟其於偵訊中係證稱
    「（問：海洛因、安非他命的來源是向何人買的？）海洛因
    是向阿國買的，安非他命是向阿心買的，另外我有在今年3
    、4月向『阿堯』購買安非他命」、「（問：『阿堯』就是
    你在警局指認的乙○○？）是，警察有拿相片給我看指認」
    、「（問：在那裡向乙○○買的？）我透過姓宋的朋友連絡
    乙○○買的，因為我不認識乙○○。我是在合興國小旁向他
    買3、4千元的安非他命，交易時姓宋的帶我去跟乙○○拿毒
    品，我有看到乙○○的臉」云云（見97年度偵字第6188號偵
    查卷第9至11頁），而於原審審理時先則證稱「（問：你們
    在何處交易？）被告下車與我交易」、「（問：被告是一個
    人過來？）被告跟宋仔一起過來，我自己過去。宋仔知道我
    在吃安非他命，他就打電話問我要不要買，我說好，我們就
    約在合興國小，宋仔就跟被告一起過來，我就跟被告買安非
    他命」、「（問：你錢交給誰？）我把錢交給宋仔當場轉交
    給被告」、「（問：毒品誰交給你？）被告將毒品拿給宋仔
    當場轉交拿給我的」云云（見原審卷第153頁至154頁背面）
    ；嗣又改詞證稱「我要去現場交易前在電話中說我要買3千
    元甲基安非他命，到現場時我問宋仔多少錢，宋仔說3千，
    我給3千元拿了毒品後就走了。我沒有看到被告從哪裡拿毒
    品出來，我去時安非他命就已經在宋仔手裡。我錢交給宋仔
    ，我沒有看到他錢拿給誰」云云（見原審卷第155頁）。核
    諸證人杜俊鴻所述上開交易情節，究係由何人如何交付毒品
    一節，及關於其交付買受毒品3千元予「宋仔」後，「宋仔
    」是否當場將錢轉交予被告等情，其先後所述情節迴異，已
    難遽予採信，且本院查無任何電話通聯紀錄足資證明證人杜
    俊鴻與「宋仔」間有以電話聯絡毒品交易細節，亦查無證據
    足資證明確有「宋仔」其人，自難認證人杜俊鴻於警、偵訊
    中之陳述屬實，尚無從採為不利於被告之認定。
  (四)綜上所述，檢察官所舉之上開證據，均不足以使本院達到超
    越合理懷疑之有罪確信。此外，復查無其他證據足資證明被
    告有檢察官所指如附表七所示販賣第一級毒品海洛因、第二
    級毒品甲基安非他命犯行，被告此部分罪嫌尚屬不能證明，
    因檢察官認被告此部分所為，與前揭起訴成罪部分有集合犯
    之實質上一罪關係，爰不另為無罪之諭知，附此敘明。
四、原審對被告論罪科刑，固非無見，惟有下列違誤之處：
  (一)被告行為後，毒品危害防制條例第4條第1項、第4條第2項已
    有修正，原審未及比較適用，容有未合。
  (二)本件扣案之VKmobile牌VK520型（序號000000000000000 號
    ）行動電話機具1支，係搭配未扣案之門號0000000000號SIM
    卡，均被告於97年3月間購入而開始持用一節，業據被告於
    97年5月6日警詢時供述明確（見彰化縣警察局芳苑分局
    00000000000號卷宗第1頁背面至第2頁背面）；已詳見前述
    ，原審判決卻認「扣案之VKmobile牌VK520型（序號為：
    000000000000000號）行動電話1支，曾插入門號0000000000
    號SIM卡使用，業經被告供明在卷，足認係被告所有供以聯
    絡販賣海洛因或甲基安非他命所用之物．．．至未扣案被告
    供稱已遺失內含門號0000000000號SIM卡1枚之行動電話1支
    （廠牌、型號不詳），尚乏證據足資認定係被告所有之物」
    （見原審判決第22頁），自有違誤。
  (三)按毒品危害防制條例第19條第1項規定，供犯罪所用或因犯
    罪所得之財物，均沒收之，如全部或一部不能沒收時，追徵
    其價額或以其財產抵償之。是如犯罪所得為金錢以外之其他
    財物者，自應沒收該物品，並於無法沒收時，追徵其價額，
    使其繳納與原物相當之價額。本件如附表五編號1、2所示被
    告販賣甲基安非他命予黃貞嘉部分，被告之犯罪所得，並非
    金錢以外之其他財物，而係與現金2千元、1千元相當之利益
    ，被告各次得款分別為2千元、1千元，已見前述，則被告此
    部分犯罪所得既為與金錢相當之利益，自應諭知沒收，如全
    部或一部不能沒收時，以被告之財產抵償之；原審卻分別諭
    知「未扣案販賣第二級毒品所得新臺幣貳仟元沒收，如全部
    或一部不能沒收時，追徵其價額」、「未扣案販賣第二級毒
    品所得新臺幣壹仟元沒收，如全部或一部不能沒收時，追徵
    其價額」，於法未合。
  (四)被告被訴如附表七所示販賣第一級毒品海洛因、第二級毒品
    甲基安非他命犯嫌尚屬不能證明，已見前述，原審未予詳查
    ，遽為論罪科刑，自有違誤。
四、被告提起上訴否認犯有如附表一至六所示犯行，固屬無據，
    惟被告提起上訴否認有如附表七所示犯行，則非無據，且原
    審判決有上揭可議之處，自應由本院將原審判決予以撤銷改
    判。茲說明對被告科刑之理由如下：
  (一)主刑部分：
  (1)本院審酌被告明知毒品海洛因及甲基安非他命不僅殘害施用
    者自身健康，因施用毒品而散盡家財、連累家人，或為購買
    毒品鋌而走險者，更不可勝計，竟為謀個人私利販賣毒品海
    洛因及甲基安非他命，危害社會甚鉅，又考量其犯罪之手段
    、素行、販賣毒品之價量及所得之利益均不多等一切情狀，
    量處如主文第2項所示之刑。
  (2)按法律上屬於自由裁量之事項，並非概無法律性之拘束。法
    院就自由裁量權之行使，除不得逾越法律所規定範圍之外部
    性界限外，尚應受比例原則、公平正義原則之規範，謹守法
    律秩序之理念，體察法律之規範目的，使其結果實質正當，
    合於裁量之內部性界限，俾與立法本旨相契合。刑法第51條
    第5款規定數罪併罰，宣告多數有期徒刑者，應於各刑中之
    最長期以上，各刑合併之刑期以下，定其應執行之刑期，但
    不得逾30年，其就數罪併罰，固非採併科主義，而係採限制
    加重主義，就俱發各罪中，以最重之宣告刑為基礎，由法院
    參酌他罪之宣告刑，裁量加重定之，且不得逾法定之30年最
    高限制，此即外部性界限。然上揭定其應執行刑，既屬刑法
    賦予法院自由裁量之事項，其應受內部性界限之拘束，要屬
    當然。而刑法修正將連續犯、常業犯規定悉予刪除，考其立
    法目的，係基於刑罰公平原則考量，杜絕僥倖犯罪心理，並
    避免鼓勵犯罪之誤解，乃改採一行為一罪一罰。是定其刑期
    時，除仍應就各別刑罰規範之目的、輕重罪間體系之平衡、
    整體犯罪非難評價、各行為彼此間之偶發性、與被告前科之
    關聯性、各行為所侵害法益之專屬性或同一性、數罪對法益
    侵害之加重效應、罪數所反映之被告人格特性與犯罪傾向、
    社會對販毒行為處罰之期待等，為綜合判斷外，尤須參酌上
    開實現刑罰公平性，以杜絕僥倖、減少犯罪之立法意旨，為
    妥適之裁量，倘違背此內部性界限，即屬權利濫用之違法（
    最高法院96年度台上字第7583號判決意旨參照）。本院審酌
    上情，就被告所科之刑，爰定其應執行刑如主文第2項所示
    。
  (二)從刑部分：
  (1)按毒品危害防制條例第19條第1項規定，犯販賣毒品罪者，
    其供犯罪所用及犯罪所得之財物均沒收之，係採義務沒收主
    義。故販賣毒品所得之對價，不問其中成本若干，利潤多少
    ，均應全部諭知沒收，貫徹政府查禁煙毒之決心，以符立法
    本旨（最高法院91年度台上字第2419號判決意旨參照）。被
    告所為如附表一至六所示犯行，其販賣毒品所得分別詳如附
    表一至六所示，均未扣案，應依毒品危害防制條例第19條第
    1項規定，諭知沒收之，如全部或一部不能沒收時，應以被
    告之財產抵償之；又其中如附表四編號1所示犯行，係由證
    人張文全以提供酒類與被告飲用之方式，作為購買500元毒
    品海洛因之對價，已見前述，則該酒類既經被告飲用，自屬
    不能沒收，應逕行追徵其價額500元；又扣案之VKmobile牌
    VK520型（序號000000000000000號）行動電話機具1支，曾
    經被告置入門號0000000000號SIM卡使用，業經被告供明在
    卷，足認該行動電話機具1支，係被告所有供其犯如附表一
    至六所示販賣海洛因或甲基安非他命犯罪之用，應依毒品危
    害防制條例第19條第1項前段之規定諭知沒收之，爰分別諭
    知從刑如附表一至六所示。
  (2)又按毒品危害防制條例第19條規定，所稱因犯罪所得之物，
    自以實際所得者為限，苟無所得或尚未取得者，自無從為沒
    收追繳之諭知。本件被告所為如附表四編號2所示犯行，因
    證人張文全交予被告之手機電池、伴唱機、電腦螢幕等物因
    故障不能變賣，被告已退回予證人張文全，且本院查無證據
    證明被告此部分犯行有何實際所得，自無從為沒收追繳之諭
    知。
  (3)至被告所有供本件聯絡販賣海洛因、甲基安非他命所使用之
    門號0000000000號SIM卡，已遭被告遺失而滅失，此經被告
    於警詢中供述在卷（見彰化縣警察局芳苑分局00000000000
    號卷宗第2頁背面），自無宣告沒收之必要，附此敘明。
據上論斷，應依刑事訴訟法第369條第1項前段、第364條、第299
條第1項前段、毒品危害防制條例第4條第1項（修正前）、第2項
（修正前）、毒品危害防制條例第19條第1項，刑法第2條第1項
、第11條、第55條、第47條第1項、第59條、第51條第5款，判決
如主文。
本案經檢察官甲○○到庭執行職務。
中    華    民    國    98    年    8     月    6     日
            刑事第七庭    審判長法  官  林  榮  龍
                                法  官  張  惠  立
                                法  官  鄭  永  玉
以上正本證明與原本無異。
如不服本判決應於收受送達後十日內向本院提出上訴書狀，其未
敘述上訴理由者，並得於提起上訴後十日內向本院補提理由書狀
（均須按他造當事人之人數附繕本）「切勿逕送上級法院」。
                                書記官    瑞  芳
中    華    民    國    98    年    8     月    6     日
┌────────────────────────────────────────────┐
│附表一                                                                                  │
├────────────────────────────────────────────┤
│行為人：乙○○                                                                          │
├────────────────────────────────────────────┤
│交易對象：盧珮菁                                                                        │
├─┬─────────────────────────┬────────────────┤
│編│交易時間、地點、毒品種類及聯絡方式                │ 科刑                           │
│號│                                                  │                                │
├─┼─────────────────────────┼────────────────┤
│1 │97年4月24日下午2時17分許，盧珮菁以門號0000000000號│乙○○販賣第一級毒品，累犯，處有│
│  │行動電話與被告持用之門號0000000000號行動電話聯絡購│期徒刑拾伍年陸月。扣案之VKmobile│
│  │買價量為1千元之第一級毒品海洛因、及價量為2千元之甲│牌VK520型（序號000000000000000號│
│  │基安非他命等交易事宜，並由被告依約前往彰化縣北斗鎮│）行動電話機具壹支沒收；未扣案之│
│  │大道里中山路2段261巷52之1號盧珮菁居處附近交付海洛 │販賣第一級毒品所得新臺幣參仟元沒│
│  │因、甲基安非命暨收取價金，得款3000元。            │收，如全部或一部不能沒收時，以其│
│  │                                                  │財產抵償之。                    │
└─┴─────────────────────────┴────────────────┘
┌────────────────────────────────────────────┐
│附表二                                                                                  │
├────────────────────────────────────────────┤
│行為人：乙○○                                                                          │
├────────────────────────────────────────────┤
│交易對象：廖建雄                                                                        │
├─┬─────────────────────────┬────────────────┤
│編│交易時間、地點、毒品種類及聯絡方式                │ 科刑                           │
│號│                                                  │                                │
├─┼─────────────────────────┼────────────────┤
│1 │97年3月20日下午17時19分至17時20分許，廖建雄以門號 │乙○○販賣第一級毒品，累犯，處有│
│  │0000000000號行動電話與被告持用之門號0000000000 號 │期徒刑拾伍年肆月。扣案之VKmobile│
│  │行動電話聯絡購買價量為1千元之第一級毒品海洛因等交 │牌VK520型（序號000000000000000號│
│  │易事宜，並由被告依約前往彰化縣溪州鄉三圳村莊內巷55│）行動電話機具壹支沒收；未扣案之│
│  │之1號前巷口交付海洛因暨收取價金，得款1000元。     │販賣第一級毒品所得新臺幣壹仟元沒│
│  │                                                  │收，如全部或一部不能沒收時，以其│
│  │                                                  │財產抵償之。                    │
├─┼─────────────────────────┼────────────────┤
│2 │97年4月4日23時50分至51分許，廖建雄以門號0000000000│乙○○販賣第一級毒品，累犯，處有│
│  │號行動電話與被告持用之門號0000000000號行動電話聯絡│期徒刑拾伍年肆月。扣案之VKmobile│
│  │購買價量為1千元之第一級毒品海洛因等交易事宜，並由 │牌VK520型（序號000000000000000號│
│  │被告依約前往彰化縣溪州鄉三圳村莊內巷55 之1號前巷口│）行動電話機具壹支沒收；未扣案之│
│  │交付海洛因暨收取價金，得款1000元。                │販賣第一級毒品所得新臺幣壹仟元沒│
│  │                                                  │收，如全部或一部不能沒收時，以其│
│  │                                                  │財產抵償之。                    │
├─┼─────────────────────────┼────────────────┤
│3 │97年4月6日13時48分至49分許，廖建雄以門號0000000000│乙○○販賣第一級毒品，累犯，處有│
│  │號行動電話與被告持用之門號0000000000號行動電話聯絡│期徒刑拾伍年肆月。扣案之VKmobile│
│  │購買價量為1千元之第一級毒品海洛因等交易事宜，並由 │牌VK520型（序號000000000000000號│
│  │被告依約前往彰化縣溪州鄉三圳村莊內巷55 之1號前巷口│）行動電話機具壹支沒收；未扣案之│
│  │交付海洛因暨收取價金，得款1000元。                │販賣第一級毒品所得新臺幣壹仟元沒│
│  │                                                  │收，如全部或一部不能沒收時，以其│
│  │                                                  │財產抵償之。                    │
└─┴─────────────────────────┴────────────────┘
┌────────────────────────────────────────────┐
│附表三                                                                                  │
├────────────────────────────────────────────┤
│行為人：乙○○                                                                          │
├────────────────────────────────────────────┤
│交易對象：丁○○                                                                        │
├─┬─────────────────────────┬────────────────┤
│編│交易時間、地點、毒品種類及聯絡方式                │ 科刑                           │
│號│                                                  │                                │
├─┼─────────────────────────┼────────────────┤
│1 │97年3月15日1時56分至1時57分許，丁○○以門號0000000│乙○○販賣第一級毒品，累犯，處有│
│  │391號行動電話與被告持用之門號0000000000號行動電話 │期徒刑拾伍年肆月。扣案之VKmobile│
│  │聯絡購買價量為5百元之第一級毒品海洛因等交易事宜， │牌VK520型（序號000000000000000號│
│  │並由被告依約前往彰化縣北斗鎮七星游泳池前交付海洛因│）行動電話機具壹支沒收；未扣案之│
│  │暨收取價金，得款5百元。                           │販賣第一級毒品所得新臺幣伍佰元沒│
│  │                                                  │收，如全部或一部不能沒收時，以其│
│  │                                                  │財產抵償之。                    │
├─┼─────────────────────────┼────────────────┤
│2 │97年3月31日21時5分至6分許，丁○○以門號0000000000 │乙○○販賣第一級毒品，累犯，處有│
│  │號行動電話與被告持用之門號0000000000號行動電話聯絡│期徒刑拾伍年肆月。扣案之VKmobile│
│  │購買價量為5百元之第一級毒品海洛因等交易事宜，並由 │牌VK520型（序號000000000000000號│
│  │被告依約前往彰化縣北斗鎮七星游泳池前交付海洛因暨收│）行動電話機具壹支沒收；未扣案之│
│  │取價金，得款5百元。                               │販賣第一級毒品所得新臺幣伍佰元沒│
│  │                                                  │收，如全部或一部不能沒收時，以其│
│  │                                                  │財產抵償之。                    │
└─┴─────────────────────────┴────────────────┘
┌────────────────────────────────────────────┐
│附表四                                                                                  │
├────────────────────────────────────────────┤
│行為人：乙○○                                                                          │
├────────────────────────────────────────────┤
│交易對象：張文全                                                                        │
├─┬─────────────────────────┬────────────────┤
│編│交易時間、地點、毒品種類及聯絡方式                │ 科刑                           │
│號│                                                  │                                │
├─┼─────────────────────────┼────────────────┤
│1 │97年3月25日12時46分至12時47分許，張文全以門號09398│乙○○販賣第一級毒品，累犯，處有│
│  │41858號其友人之行動電話與被告持用之門號0000000000 │期徒刑拾伍年肆月。扣案之VKmobile│
│  │號行動電話聯絡購買價量為5百元之第一級毒品海洛因等 │牌VK520型（序號000000000000000號│
│  │交易事宜，並由被告依約前往彰化縣員林鎮○○里○○路│）行動電話機具壹支沒收；未扣案之│
│  │832號張文全居處旁空地交付海洛因，張文全則提供酒類 │販賣第一級毒品所得酒類，追徵其價│
│  │予乙○○飲用，作為購買5百元毒品海洛因之對價。     │額新臺幣伍佰元。                │
├─┼─────────────────────────┼────────────────┤
│2 │97年3月26日8時13分至14分許，張文全以門號0000000000│乙○○販賣第一級毒品，累犯，處有│
│  │號其友人之行動電話與被告持用之門號0000000000號行動│期徒刑拾伍年肆月。扣案之VKmobile│
│  │電話聯絡購買價量為5百元之第一級毒品海洛因等交易事 │牌VK520型（序號000000000000000號│
│  │宜，並由被告依約前往彰化縣員林鎮○○里○○路832 號│）行動電話機具壹支沒收。        │
│  │張文全居處旁空地交付海洛因，張文全則交付手機電池、│                                │
│  │伴唱機及電腦螢幕等物予乙○○，作為購買毒品之對價。│                                │
│  │嗣因該等物品故障無法變賣，乙○○乃全部退還張文全，│                                │
│  │並未得款。                                        │                                │
└─┴─────────────────────────┴────────────────┘
┌────────────────────────────────────────────┐
│附表五                                                                                  │
├────────────────────────────────────────────┤
│行為人：乙○○                                                                          │
├────────────────────────────────────────────┤
│交易對象：黃貞嘉                                                                        │
├─┬─────────────────────────┬────────────────┤
│編│交易時間、地點、毒品種類及聯絡方式                │ 科刑                           │
│號│                                                  │                                │
├─┼─────────────────────────┼────────────────┤
│1 │97年3月15日22時32分9秒至22時20分37秒許，黃貞嘉以門│乙○○販賣第二級毒品，累犯，處有│
│  │號0000000000號行動電話與被告持用之門號0000000000號│期徒刑柒年肆月。扣案之VKmobile  │
│  │行動電話聯絡購買價量為2千元之第二級毒品甲基安非他 │牌VK520型（序號000000000000000號│
│  │命等交易事宜，並由被告依約前往彰化縣員林鎮○○○街│）行動電話機具壹支沒收；未扣案之│
│  │191號2樓黃貞嘉居住之套房交付甲基安非他命，因被告向│販賣第二級毒品所得新臺幣貳仟元沒│
│  │黃貞嘉買受價款2千元之休閒椅1張，其等毒品交易價款，│收，如全部或一部不能沒收時，以其│
│  │係由被告以其向黃貞嘉購買2千元休閒椅1張所欠之2千元 │財產抵償之。                    │
│  │價金，與黃貞嘉向被告購買2千元甲基安非他命之價金互 │                                │
│  │抵，被告獲有與現金2千元相當之利益。               │                                │
├─┼─────────────────────────┼────────────────┤
│2 │97年3月19日14時8分18秒至9分26秒許，黃貞嘉以門號   │乙○○販賣第二級毒品，累犯，處有│
│  │0000000000號行動電話與被告持用之門號0000000000號  │期徒刑柒年肆月。扣案VKmobile牌  │
│  │行動電話聯絡購買價量為1千元之第二級毒品甲基安非他 │VK520型（序號為：000000000000000│
│  │命等交易事宜，並由被告依約前往彰化縣員林鎮○○○街│號）行動電話壹支沒收；未扣案之販│
│  │191號2樓黃貞嘉居住之套房交付甲基安非他命，因被告向│賣第二級毒品所得新臺幣壹仟元沒收│
│  │黃貞嘉買受價款2千元之休閒椅1張，被告僅支付其中1千 │，如全部或一部不能沒收時，以其財│
│  │元價金，其等毒品交易價款，係由被告以其向黃貞嘉購買│產抵償之。                      │
│  │2千元休閒椅1張所欠之1千元價金，與黃貞嘉向被告購買1│                                │
│  │千元甲基安非他命之價金互抵，被告獲有與現金1千元相 │                                │
│  │當之利益。                                        │                                │
└─┴─────────────────────────┴────────────────┘
┌────────────────────────────────────────────┐
│附表六                                                                                  │
├────────────────────────────────────────────┤
│行為人：乙○○                                                                          │
├────────────────────────────────────────────┤
│交易對象：劉明泉                                                                        │
├─┬─────────────────────────┬────────────────┤
│編│交易時間、地點、毒品種類及聯絡方式                │ 科刑                           │
│號│                                                  │                                │
├─┼─────────────────────────┼────────────────┤
│1 │97年3月14日20時7分1秒至20時7分16秒許，劉明泉以門號│乙○○販賣第二級毒品，累犯，處有│
│  │0000000000號行動電話與被告持用之門號0000000000 號 │期徒刑柒年肆月。扣案之VKmobile  │
│  │行動電話聯絡購買價量為5百元之第二級毒品甲基安非他 │牌VK520型（序號000000000000000號│
│  │命等交易事宜，並由被告依約前往彰化縣員林鎮○○○街│）行動電話機具壹支沒收；未扣案之│
│  │176號停車場交付甲基安非他命暨收取價金，得款5百元。│販賣第二級毒品所得新臺幣伍佰元沒│
│  │                                                  │收，如全部或一部不能沒收時，以其│
│  │                                                  │財產抵償之。                    │
├─┼─────────────────────────┼────────────────┤
│2 │97年3月18日2時5分22秒至7分3秒許，劉明泉以門號     │乙○○販賣第二級毒品，累犯，處有│
│  │0000000000號行動電話與被告持用之門號0000000000 號 │期徒刑柒年肆月。扣案之VKmobile  │
│  │行動電話聯絡購買價量為5百元之第二級毒品甲基安非他 │牌VK520型（序號000000000000000號│
│  │命等交易事宜，並由被告依約前往彰化縣員林鎮○○路  │）行動電話機具壹支沒收；未扣案之│
│  │169號「員林游泳池」門口停車場交付甲基安非他命暨收 │販賣第二級毒品所得新臺幣伍佰元沒│
│  │取價金，得款5百元。                               │收，如全部或一部不能沒收時，以其│
│  │                                                  │財產抵償之。                    │
└─┴─────────────────────────┴────────────────┘
┌────────────────────────────────────────────┐
│附表七                                                                                  │
├────┬────┬────┬────┬─────┬─────┬────────────┤
│編號    │販賣對象│販賣時間│販賣地點│乙○○電話│購買者電話│販賣數量及所得          │
├────┼────┼────┼────┼─────┼─────┼────────────┤
│1       │盧佩菁  │97年4月1│彰化縣北│門號091653│門號091747│販賣海洛因2次，金額分別 │
│（即原審│        │日某時許│斗鎮大道│0023號行動│7338號行動│為新臺幣（下同）1000、  │
│判決附表│        │、4月中 │里中山路│電話      │電話      │1000元；甲基安非他命2次 │
│編號1所 │        │旬某日  │2段261巷│          │          │，金額分別為1000元、    │
│示其中2 │        │        │52之1號 │          │          │1000 元。               │
│罪）    │        │        │        │          │          │                        │
├────┼────┼────┼────┼─────┼─────┼────────────┤
│2       │廖建雄  │97年4月2│彰化縣溪│門號091653│門號098753│販賣海洛因1次，金額為   │
│（即原審│        │日      │州鄉三圳│0023號行動│7060號行動│1000元。                │
│判決附表│        │        │村莊內巷│電話      │電話      │                        │
│編號2所 │        │        │55之號前│          │          │                        │
│示其中1 │        │        │巷口    │          │          │                        │
│罪）    │        │        │        │          │          │                        │
├────┼────┼────┼────┼─────┼─────┼────────────┤
│3       │許文正  │97年3月 │彰化縣北│同上      │門號098670│販賣海洛因2次，每次金額 │
│（即原審│        │或4月間 │斗鎮中華│          │5680號行動│為1000元，合計所得為    │
│判決附表│        │某日    │路與復興│          │電話      │2000元。                │
│編號3所 │        │        │路口    │          │          │                        │
│示）    │        │        │        │          │          │                        │
├────┼────┼────┼────┼─────┼─────┼────────────┤
│4       │杜俊鴻（│97年3、4│彰化縣埤│同上      │          │販賣甲基安非他命1次，金 │
│（即原審│綽號「阿│月間某日│頭鄉合興│          │          │額為4000元，合計所得4000│
│判決附表│國」）  │        │國小旁  │          │          │元。                    │
│編號6所 │        │        │        │          │          │                        │
│示）    │        │        │        │          │          │                        │
└────┴────┴────┴────┴─────┴─────┴────────────┘


司法院資訊處製作；財團法人民間司法改革基金會備份。
